【裁判字號】    99,易,3309
【裁判日期】    991110
【裁判案由】    竊盜等
【裁判全文】
臺灣臺中地方法院刑事判決              99年度易字第3309號
公  訴  人  臺灣臺中地方法院檢察署檢察官
被      告  甲○○
上列被告因竊盜等案件，經檢察官提起公訴（99年度偵緝字第18
38號），本院判決如下：
    主    文
甲○○竊盜，處有期徒刑貳月，如易科罰金，以新臺幣壹仟元折
算壹日。又意圖為自己不法之所有，以不正方法由自動付款設備
取得他人之物，處有期徒刑貳月，如易科罰金，以新臺幣壹仟元
折算壹日。應執行有期徒刑月，如易科罰金，以新臺幣壹仟元
折算壹日。
    犯罪事實
一、甲○○自民國98年11月間起，即住宿在臺中縣太平市○○路
    ○段212巷12之8號其乾媽乙○○住處。未料，甲○○竟基於
    竊盜及之違法利用自動付款設備領取他人款項之犯意，意圖
    為自己不法之所有，先於99年4月6日清晨6時23分許，在臺
    中縣太平市○○路○段21 2巷12之8號乙○○住處房間衣櫃內
    ，徒手竊取丙○○（起訴書誤載為鄒玉佩）向花旗銀行北臺
    中分行申請開立但交予張玉英提領及保管使用之帳號000000
    0000號帳戶之金融卡1張，得手後，未經張玉英或丙○○之
    同意，隨即於99年4月7日某時，持往臺中縣太平市○○路某
    便利商店內所設置之自動櫃員機，利用其先前協助乙○○提
    領款項時所獲知之提款密碼，以跨行提領方式，接續自該帳
    戶內提領新臺幣（下同）10000元、10000元、15000元、190
    0元之款項，合計提領36900元（另有提領4次之手續費共24
    元），提領所得之款項，業經其花用殆盡。嗣於99年4月7日
    上午7時30分許，張玉英發現前開金融卡遭竊，於同日15時
    許，報警處理，並於99年5月3日16時55分許，在臺中市北屯
    區永和巷10號旁，為警查獲甲○○，因而獲悉上情。
二、案經丙○○訴由臺中縣警察局太平分局報告臺灣臺中地方法
    院檢察署檢察官偵查起訴。
    理    由
一、訊據被告甲○○對於前揭時地，竊取告訴人謅玉珮所有交予
    其母張玉英提領、保管使用之花旗銀行金融卡，並持以利用
    自動櫃員機提領帳戶內之款項，供己花用殆盡等情，業據被
    告坦認屬實，核與告訴人丙○○及證人張玉英於警詢及偵查
    中之證述內容相符，並有告訴人丙○○提出之花旗銀行存款
    存摺影本1份、查獲地點位置圖1份等在卷可稽，被告自白供
    述與現有事證相符，應堪置信。（查：告訴人丙○○、證人
    張玉英於偵查中以證人身分具結後向檢察官所為之陳述，純
    粹係就渠等遭竊之經過而為陳述，並無顯不可信之情況，依
    刑事訴訟法第159條之1第2項，得為本案之證據；又渠等於
    警詢中之陳述，與事後於偵查中之證述內容均屬相符，並無
    刻意誇大誣陷被告之情，且經被告於本院審理中同意作為證
    據使用，本院審酌該等言詞陳述作成時之情況，認為適當，
    依刑事訴訟法第159條之5第1項之規定，亦得為本案之證據
    。）本件事證已臻明確，被告犯行，洵堪認定。
二、核被告所為，係犯刑法第320條第1項之竊盜罪、第339條之2
    第1項之違法由自動付款設備取得他人之物罪。被告先後4次
    持竊得之花旗銀行金融卡利用自動付款設備跨行提領之行為
    ，係於密切接近之時地實施，侵害同一之法益，各行為之獨
    立性極為薄弱，依一般社會健全觀念，在時間差距上，難以
    強行分開，在刑法評價上，以視為數個舉動之接續施行，合
    為包括之一行為予以評價，較為合理，應屬接續犯，而為包
    括之一罪。被告所犯前開竊盜、違法由自動付款設備取得他
    人之物二罪，犯意個別，行為互殊，法益亦異，應予分論併
    罰。爰審酌被告無償借住告訴人丙○○之母張玉英住處，不
    知感恩，竟思行竊告訴人丙○○提供與其母張玉英作為提領
    平日生活費用之銀行帳戶金融卡，並持以盜領帳戶內之款項
    ，供己花用殆盡，其行誠屬可議，惟因被告犯罪後，業經坦
    承犯行，犯後態度尚稱良好，考量盜領之款項非鉅，以及被
    告事後亦無力償還等一切情狀，分別量處如主文所示之刑，
    並合併定其應執行之刑及併予諭知易科罰金之折算標準，以
    示懲儆。
據上論斷，應依刑事訴訟法第299條第1項前段，刑法第320條第1
項、第339條之2第1項、第51條第5款、第41條第1項前段，刑法
施行法第1條之1，判決如主文。
中    華    民    國    99    年    11    月    10    日
                  刑事第七庭    法  官  巫淑芳
以上正本證明與原本無異。
如不服本判決應於收受判決後10日內向本院提出上訴書狀，並應
敘述具體理由；其未敘述上訴理由者，應於上訴期間屆滿後20日
內向本院補提理由書（均須按他造當事人之人數附繕本）「切勿
逕送上級法院」。
                                書記官  莊金屏
中    華    民    國    99    年    11    月    10    日
附錄論罪科刑法條：
中華民國刑法第320條：
意圖為自己或第三人不法之所有，而竊取他人之動產者，為竊盜
罪，處5年以下有期徒刑、拘役或5百元以下罰金。
意圖為自己或第三人不法之利益，而竊佔他人之不動產者，依前
項之規定處斷。
前二項之未遂犯罰之。
中華民國刑法第339條之2：
意圖為自己或第三人不法之所有，以不正方法由自動付款設備取
得他人之物者，處3年以下有期徒刑、拘役或1萬元以下罰金。
以前項方法得財產上不法之利益或使第三人得之者，亦同。

司法院資訊處製作；財團法人民間司法改革基金會備份。
